Inventaris van de archieven van de Stoomvaart Maatschappij Nederland (SMN); Koninklijke Paketvaart-Maatschappij (KPM); Koninklijke Java-China-Paketvaart Lijnen (KJCPL): Scheepsjournalen, 1872-1972
Nationaal Archief, Den Haag
Stoomvaart Maatschappij Nederland; Koninklijke Paketvaart-Maatschappij; Koninklijke Java-China-Paketvaart Lijnen (SMN / KPM / KJCPL): Scheepsjournalen
SMN / KPM / KJCPL Scheepsjournalen
1872-1972
I26149
36.00 meter; 197 inventarisnummers.
Nationaal Archief, Den Haag
Stoomvaart Maatschappij "Nederland"
Koninklijke Java-China Paketvaart Lijnen
Koninklijke Paketvaart-Maatschappij
Royal Interocean Lines
Dit archief bevat scheepsjournalen van de Stoomvaartmaatschappij "Nederland" (1872-1961); van de Koninklijke Paketvaart-Maatschappij (1940-1963) en van de Koninklijke Java-China-Paketvaart Lijnen of Royal Interocean Lines (1959-1967). De journalen zijn geordend op scheepsnaam. Daarnaast zijn er van een aantal schepen van de Stoomvaart Maatschappij "Nederland" registers met berekeningen van de koersbepaling aan de hand van astronomische waarnemingen (1936-1941).
Archiefvorming
Geschiedenis van de archiefvormer
De hier beschreven scheepsjournalen zijn opgesteld door de gezagvoerders van de schepen op grond van art. 348, 349 en 351 van het Wetboek van Koophandel, dat de gezagsvoerders daartoe verplicht. Aan de hand van dit document konden lotgevallen van lading en passagiers worden gecontroleerd en kon worden nagegaan in hoeverre de gezagsvoerders aansprakelijk konden worden gesteld voor eventuele schade. Tevens dienden zij voor inschrijving van geboorten en sterfgevallen ingevolge art. 35 en 60 van het Burgerlijk Wetboek. De gezagvoerders waren verplicht het journaal op aanvraag als bewijsmateriaal over te leggen als zij verklaringen moesten afleggen ten aanzien van hun schepen of de daarmee vervoerde passagiers of vrachten; dat was vooral het geval als er sprake was van schade. Maar ook moest erin worden gecontroleerd of de verplichte veiligheids- en controlehandelingen in de voorgeschreven regelmaat werden uitgevoerd; hiervan werd dan ook in de journalen uitvoerig melding gemaakt. In buitenlandse havens werden belangrijke aantekeningen op grond waarvan bepaalde aanspraken konden worden afgeleid, mede door de Nederlandse consul geparafeerd. Bij thuiskomst moest het journaal worden overhandigd aan de waterschout, die het arresteerde.
Deze scheepsjournalen waren voor de rederij beter te gebruiken naarmate de aantekeningen beter controleerbaar waren. Men streefde er dus naar de inhoud zo routinematig mogelijk vast te leggen via standaardinstructies. In recentere tijden werden niet alleen door de gezagvoerder, maar ook door de machinist en - bij speciale vrachtschepen - door de beheerder van koelruimten technische journalen bijgehouden. De reder kon dan achteraf gebreken en de kosten van reparatie controleren, maar ook hier diende het journaal vooral als bewijs dat de voorgeschreven handelingen juist waren uitgevoerd. Het historisch belang van een scheepsjournaal van een koopvaardijschip op de geregelde lijnvaart of een vrachtschip kan dus over het algemeen als gering worden beschouwd. Alleen als door bijzondere omstandigheden van de routine werd afgeweken werd het journaal een historisch document.
Geschiedenis van het archiefbeheer
De series scheepsjournalen van de Stoomvaartmaatschappij "Nederland", de Koninklijke Paketvaart-Maatschappij en de Koninklijke Java-China-Paketvaart Lijnen (Royal Interocean Line) zijn slechts fragmentarisch aan de Tweede Afdeling van het Algemeen Rijksarchief overgedragen. Het overgrote deel is afkomstig van de Stoomvaartmaatschappij "Nederland", maar dit is slechts 20 tot 25% geweest van het oorspronkelijke bestand. De maatschappij droeg namelijk zijn vooroorlogse scheepsjournalen over aan het Nederlands Economisch-Historisch Archief (NEHA). De omvang van dit bestand was 140 meter. Deze partij is in 1973 geheel vernietigd toen de archiefbewaarplaats van het NEHA in Den Haag werd opgeheven.
De Stoomvaartmaatschappij "Nederland" droeg vervolgens de scheepsjournalen die nog bij de administratie berustten over aan het Nederlands Scheepvaartmuseum in Amsterdam, die ze op zijn beurt in 1996 aan het Algemeen Rijksarchief overdroeg (Inv.nrs. 185-195). Het betrof enkele passagiersschepen en vrachtschepen uit de periode vóór 1900 en verder naoorlogse journalen die nog bij de administratie in gebruik waren. In de archieven van de Koninklijke Paketvaart Maatschappij en de Koninklijke Java-China-Paketvaart Lijnen werden slechts incidenteel scheepsjournalen aangetroffen.
De verwerving van het archief
De rechtstitel is (nog) onbekend
De verwerving van het archief
Het archiefblok bevat archiefstukken onder verschillende rechtstitels verworven.
Inhoud en structuur van het archief
16.06; 2.20
Ordening van het archief
De scheepsjournalen zijn geordend op scheepsnaam per maatschappij.
Aanwijzingen voor de gebruiker
Openbaarheidsbeperkingen
Volledig openbaar.
Materiële beperkingen
Aanvraaginstructie
Openbare archiefstukken kunnen online worden aangevraagd en gereserveerd. U kunt dit ook via de terminals in de studiezaal van het Nationaal Archief doen. Om te kunnen reserveren dient u de volgende stappen te volgen:
U maakt een profiel aan op www.gahetna.nl, en logt vervolgens in
Via de archiefinventaris (alleen de beschrijvingen met rode nummers) selecteert u het gewenste archiefstuk door op de knop 'Reserveren' te klikken
In het volgende scherm geeft u aan op welke dag u het archiefstuk wilt inzien
Indien u zich bevindt in de studiezaal en een tafelnummer heeft ontvangen kunt u dit nummer vermelden. Als u geen tafelnummer heeft kunt u tafelnummer 777 laten staan
Vervolgens bevestigt u uw reservering door deze te versturen.
Verwant materiaal
Beschikbaarheid van kopieën
Verwante archieven
Scheepsjournalen van de Stoomvaart Maatschappij Nederland (S.M.N.) berusten bij het Gemeente-archief Amsterdam.
Andere delen van de archieven van de KPM en de KJCPL zijn beschreven in de volgende toegangen:
2.20.35 - Koninklijke Paketvaart Maatschappij (KPM); Koninklijke Java-China Paketvaart Lijnen (KJCPL): Plaatsingslijst volgens Classificatie, 1892-1972 (1973).
2.20.58.01 - Koninklijke Paketvaart Maatschappij (KPM): Ongecodeerde stukken, (1882) 1891-1970 (1973).
2.20.58.02 - Koninklijke Java-China Paketvaart Lijnen (KJCPL): Ongecodeerde Stukken, (1898) 1902-1974.
2.20.59 - Inventaris van de archieven van de Koninklijke Paketvaart Maatschappij (KPM); Koninklijke Java-China Paketvaart Lijnen (KJCPL): Jaarverslagen en balansen
Beschrijving van de series en archiefbestanddelen
- Scheepsjournalen van de Stoomvaartmaatschappij "Nederland", 1872-1972
  - Ambon. 1901. [zie ook inv.nr. 185], Anchises. 1900.; Bali. 1900, 1917, 1920.; 1
  - Bali. 1947-1948, 1960, 1961, 1963, 1966-1967, 1969., 2
  - Balingkar. 1940, 1941., Balong. 1956, 1969.; Banda. 1901, 1956.; 3
  - Banda. 1962, 1964. 1968-1969., Banggai. 1957, 1962.; 4
  - Banggai. 1958-1959, 1962-1963, 1967., Banka. 1914, 1953.; 5
  - Bantam. 1890., Batjan. 1909, 1913, 1956, 1958, 1964-1965.; 6
  - Batjan. 1968-1969., Batoe. 1920.; Batu. 1957, 1959, 1965.; Bawean. 1914.; 7
  - Bawean. 1914, 1953., Benkalis. 1918-1919, 1944-1946. [zie ook inv.nr. 194]; 8
  - Benkalis. 1928-1929, 1946., Billiton. 1916.; Bintang. 1916. [zie ook inv.nr. 194]; 9
  - Bintang. 1916-1917, 1950-1951, 1959, 1963-1964, 1966., 10
  - Bintang. 1964-1970., Boeroe. 1914, 1918-1919.; Boeton. 1913.; 11
  - Boeton. 1918., Borneo. 1889, 1914, 1916, 1917, 1947.; 12
    In 1889 was het schip "Borneo" eigendom van de NV Stoomvaart Maatschappij "Holland". Vanaf 1898 was het schip in bezit van de KPM tot en met mei 1914, deze journalen behoren dus eigenlijk tot het archief van de KPM. De journalen van 1916, 1917 en 1947 betreffen een ander schip met dezelfde naam
  - Borneo. 1966, 1969., Calcutta. 1911.; Camerounkust. 1955, 1967, 1969.; 13
  - Celebes, 11e en 15e reis. 1880-1882; 1907, 1945., 16
    De "Celebes" was van 1880-1882 in bezit van de N.V. Nederlandsch-Indische Stoomvaart Maatschappij. In 1891 kwam dit schip bij de SMN en in 1896 bij de KPM die het schip in 1904 verkocht aan Japanse eigenaren, die de scheepsnaam veranderden. De journalen van 1907 en 1945 betreffen een nieuw schip met de naam "Celebes".
  - Celebes. 1966., Ceram. 1905-1908.; Ceylon. 1915.; Christiaan Huygens. 1928, 1944-1945.; 17
  - Christiaan Huygens. 1940., Conrad, 1e - 5e reis. 1872-1873.; 18
  - Conrad, 6e - 11e reis. 1873-1876., 19
  - Conrad, 12e - 17e reis. 1877-1879., 20
  - Conrad, 18e - 21e reis. 1879-1880; 30e reis. 1884., 21
  - Conrad, 31e - 36e reis. 1884-1886., 22
  - Conrad, 37e - 43e reis. 1886-1889., 23
  - Conrad, 44e - 50e reis. 1889-1892., 24
  - Conrad, 51e - 57e reis. 1892-1894., 25
  - Conrad, 58e - 63e reis. 1894-1897., Cuanza. 1950; 26
  - Burgemeester Den Tex, 3e - 4e reis. 1883-1884; 22e-25e reis. 1890-1892., 27
  - Burgemeester Den Tex, 26e - 27e; 29e - 33e reis. 1892-1894., 28
  - Burgemeester Den Tex, 34e - 40e reis. 1894-1897., 29
  - Burgemeester Den Tex, 41e - 47e reis. 1897-1899., 30
  - Burgemeester Den Tex, 48e - 53e reis. 1899-1901., 31
  - Djocja. 1917., Enggano. 1920.; Balong. 1963, 1964.; Flores. 1900.; Fort Nassau. 1943.; 32
  - Fort Nassau. 1944-1945., Gabonkust. 1955, 1960.; 33
  - Gabonkunst. 1961, 1966., Gorontali. 1919.; Grotius. 1907.; Holland. 1876, 1877.; 34
  - Holland. 1877-1878., Hugo de Groot. 1947.; Insulinde. 1882-1883.; Jacatra. 1926.; Jan Steen. 1943-1944.; 35
  - Jan Steen. 1944, 1945., Java. 1878, 1894.; 36
  - Java, 39e - 47e reis. 1894-1897., 37
  - Java, 48e - 51e reis. 1897-1900., 38
  - Java. 1900-1901, 1939, 1942-1943., 39
  - Java. 1944, 1945, 1962., Johan de Witt. 1920, 1941, 1943.; 40
  - Johan de Witt. 1944-1946., Johan van Oldenbarneveldt. 1930, 1943. [zie ook inv.nr. 187-189, 193]; 41
  - Johan van Oldenbarneveldt. 1945, 1946, 1960., Jan Pieterszoon Coen. 1915.; 42
  - Kaap Hoorn. 1958, 1972., Kambangan. 1911.; Karachi. 1958, 1969.; 43
  - Karakorum. 1911., Karimata. 1911-1912, 1959, 1966.; 44
  - Karimoen. 1911., Karimun. 1953, 1966.; Kediri. 1922.; Kentar. 1940, 1941.; 45
  - Kertosono. 1926., Koning der Nederlanden. 1872, 1880.; Koning Willem I. 1899.; Koning Willem II. 1900.; Koning Willem III. 1900-1901.; 46
  - Koningin der Nederlanden. 1911., Koningin Emma, 1e - 5e reis. 1879-1880.; 47
  - Koningin Emma, 6e - 11e reis. 1880-1883., 48
  - Koningin Emma, 12e - 18e reis. 1883-1886., 49
  - Koningin Emma, 21e - 27e reis. 1886-1890., 50
  - Koningin Emma, 28e - 33e reis. 1890-1892., 51
  - Koningin Emma, 34e - 37e reis. 1893=1894., Koningin Regentes. 1894, 1897.; 52
  - Koningin Wilhelmina, 1e - 7e reis. 1896-1898., 53
  - Koningin Wilhelmina, 8e - 14e reis. 1898-1900., 54
  - Koningin Wilhelmina, 15e reis. 1901., Koningswaard. 1956, 1971.; Krakatau. 1912, 1920.; 55
  - Lawak. 1947, 1959, 1962., Lombok, 39e - 45e reis. 1896-1898.; 56
  - Lombok, 42e - 45e reis. 1898-1900; 1907., 57
  - Lombok. 1947, 1961, 1963., Madoera. 1922, 1942-1943.; 58
  - Madoera. 1945. [zie ook inv.nr. 193 en 194], Madura, 1e - 4e reis. 1876-1878.; 59
  - Madura, 6e - 11e reis. 1878-1880., 60
  - Madura, 12e - 18e reis. 1880-1883., 61
  - Madura, 19e - 24e reis. 1883-1886., 62
  - Madura, 25e - 27e reis. 1886-1887; 1e - 2e reis. 1897-1898., 63
  - Madura. 1899, 1900, 1903., Mankalikat. 1940-1942.; 64
  - Manoeran. 1923, 1942, 1945, 1946., 65
  - Mapia. 1923, 1925, 1942, 1943, 1945-1946., 66
  - Mariso. 1941-1942., Marnix van St. Aldegonde. 1930. [zie ook inv.nr. 194]; Medan. 1929.; Mendanau. 1940-1941.; Moena. 1923-1924. [zie ook inv.nr. 194]; 67
  - Nanusa. 1962, 1965., Neder Ebro. 1960, 1967-1968.; 68
  - Neder Ebro. 1968-1969., Neder Eems. 1959, 1962, 1969.; Neder Elbe. 1959, 1969.; 69
  - Neder Lek. 1968., Neder Linge. 1967.; Neder Rhône. 1963.; 70
  - Neder Rhône. 1964-1966., Neder Rijn. 1966-1967.; 71
  - Neder Rijn. 1966-1967., Neder Waal. 1960, 1964, 1965-1966.; Neder Weser. 1960, 1966.; 72
  - Nias. 1909, 1963., Noesawini. 1944, 1945.; Oranje. 1903, 1958. [zie ook inv.nr. 186]; 73
  - Oranje. 1959, 1960, 1961., 74
  - Oranje. 1962-1964., 75
  - Oranje. 1964., P.C. Hooft. 1926.; Philips Wouwerman. 1946.; Poelau Bras. 1929.; Poelau Laut. 1928.; 76
  - Poelau Laut. 1944-1945, 1946., Poelau Roebiah. 1928, 1942.; Poelau Tello. 1929, 1930.; 77
  - Prins Alexander, 1e - 6e reis. 1881-1883., 78
  - Prins Alexander, 7e - 12e reis. 1883-1885., 79
  - Prins Alexander, 13e - 19e reis. 1885-1889., 80
  - Prins Alexander, 20e - 26e reis. 1889-1891., 81
  - Prins Alexander, 27e - 33e reis. 1891-1894., 82
  - Prins Alexander, 34e - 40e reis. 1894-1896., 83
  - Prins Alexander, 41e - 47e reis. 1896-1898., 84
  - Prins Alexander, 48e - 53e reis. 1898-1900., Prins der Nederlanden. 1914.; 85
  - Prins Hendrik, 1e - 4e reis, 1872-1873; 1e reis, 1875., 86
  - Prins Hendrik, 2e - 6e reis, 1875-1877., 87
  - Prins Hendrik, 7e - 11e reis. 1877-1879., 88
  - Prins Hendrik, 12e - 18e reis. 1879-1881., 89
  - Prins Hendrik, 19e - 24e reis. 1881-1884., 90
  - Prins Hendrik, 25e - 29e reis. 1884-1886., 91
  - Prins Hendrik, 11e - 17e reis. 1892-1895., 92
  - Prins Hendrik, 18e - 24e reis. 1895-1898., 93
  - Prins Hendrik, 25e - 31e reis. 1898-1900., 94
  - Prins Hendrik, 47e - 50e reis. 1905-1907., Prins Frederik, 1e - 4e reis. 1882-1884.; 95
  - Prins Frederik, 5e - 10e reis. 1884-1886., 96
  - Prins Frederik, 11e - 17e reis. 1886-1889., 97
  - Prins Frederik, 18e - 20e reis. 1890., Prins van Oranje, 3e - 5e reis. 1872-1873.; 98
  - Prins van Oranje, 6e - 10e reis. 1874-1877., 99
  - Prins van Oranje, 11e - 15e reis. 1877-1878., 100
  - Prins van Oranje, 16e - 22e reis. 1878-1881., 101
  - Prins van Oranje, 23e - 29e reis. 1881-1884., 102
  - Prins van Oranje, 30e - 35e reis. 1884-1886., 103
  - Prins van Oranje, 36e - 42e reis. 1886-1889., 104
  - Prins van Oranje, 43e - 49e reis. 1889-1892., 105
  - Prins van Oranje, 50e - 56e reis. 1892-1896., 106
  - Prins van Oranje, 57e - 63e reis. 1896-1899., 107
  - Prins van Oranje, 64e reis. 1899-1900., Prinses Amalia, 1e - 4e reis. 1874-1876.; 108
  - Prinses Amalia, 5e - 9e reis. 1876-1878., 109
  - Prinses Amalia, 10e - 15e reis. 1878-1880., 110
  - Prinses Amalia, 16e - 22e reis. 1880-1883., 111
  - Prinses Amalia, 23e - 28e reis. 1883-1886., 112
  - Prinses Amalia, 29e - 35e reis. 1886-1888., 113
  - Prinses Amalia, 36e - 42e reis. 1888-1892., 114
  - Prinses Amalia, 43e - 49e reis. 1892-1894., 115
  - Prinses Amalia, 50e - 56e reis. 1894-1896., 116
  - Prinses Amalia, 57e - 63e reis. 1896-1899., 117
  - Prinses Amalia, 64e - 70e reis. 1899-1901., 118
  - Prinses Amalia, 71e - 75e reis. 1901-1903., Prinses Juliana. 1910-1911.; Prinses Marie, 2e - 3e reis. 1879-1880.; 119
  - Prinses Marie, 4e - 10e reis. 1880-1882., 120
  - Prinses Marie, 11e - 17e reis. 1883-1885., 121
  - Prinses Marie, 18e - 24e reis. 1885-1888., 122
  - Prinses Marie, 25e - 32e reis. 1888-1891., 123
  - Prinses Marie, 33e - 39e reis. 1891-1893., 124
  - Prinses Marie, 40e - 46e reis. 1893-1896., 125
  - Prinses Marie, 47e - 53e reis. 1896-1898., 126
  - Prinses Marie, 54e reis. 1898-1899., Prinses Sophie, 1e - 5e reis. 1890-1892.; 127
  - Prinses Sophie, 6e - 12e reis. 1892-1894., 128
  - Prinses Sophie, 13e - 19e reis. 1894-1897., 129
  - Prinses Sophie, 20e - 25e reis. 1897-1899., 130
    Voor het vervolg, zie lijstnummer 136.
  - Prinses Wilhelmina, 1e - 6e reis. 1882-1885., 131
  - Prinses Wilhelmina, 7e - 12e reis. 1885-1887., 132
  - Prinses Wilhelmina, 13e - 20e reis. 1887-1890., 133
  - Prinses Wilhelmina, 21e - 27e reis. 1890-1891., 134
  - Prinses Wilhelmina, 28e - 34e reis. 1891-1895., 135
  - Prinses Wilhelmina, 35e - 38e reis. 1895-1896., Prinses Sophie, 26e - 28e reis. 1899.; 136
  - Prinses Sophie, 29e - 31e reis. 1899-1900., Radja. 1913-1914, 1946, 1954.; 137
  - Radja. 1958, 1960, 1967., Raki. 1948, 1965.; 138
  - Rembrandt. 1906-1907., Rempang. 1948, 1959, 1960.; Riouw. 1914.; 139
  - Riouw. 1960, 1962, 1966., Roebiah. 1948, 1961, 1962.; 140
  - Roebiah. 1966., Roepat. 1914.; Roepat (Drenthe). 1946, 1953, 1962.; 141
  - Rondo. 1915, 1965, 1967, 1968., Rotti. 1914.; 142
  - Rotti. 1946, 1959, 1968., Salabanka. 1921, 1942-1943.; 143
  - Salawati. 1920, 1944-1945, 1946., Saleier. 1920-1921. [zie ook inv.nr. 190 en 191]; 144
  - Saparoea. 1921, 1942-1943, 1945., 145
  - Sembilian. 1922. [zie ook inv.nr. 194], Simaloer. 1921-1923.; Singkep. 1925.; 146
  - Singkep. 1940-1941; 1943-1944., 147
  - Soemba. 1924. [zie ook inv.nr. 192], Soembawa. 1899.; Soenda, 16e, 21e - 23e reis. 1883-1886.; 148
  - Soenda, 24e - 30e reis. 1886-1889., 149
  - Soenda, 31e - 37e reis. 1890-1892., 150
  - Soenda, 38e - 44e reis. 1893-1895., 151
  - Soenda, 45e - 51e reis. 1895-1898., 152
  - Soenda, 52e - 54e reis. 1898-1900., Sumatra, 1e, 3e-5e reis. 1882-1885.; 153
  - Sumatra, 6e - 11e reis. 1885-1887., 154
  - Sumatra, 12e - 18e reis. 1887-1890., 155
  - Sumatra, 19e - 24e reis. 1890-1892., 156
  - Sumatra, 25e - 31e reis. 1892-1894., 157
  - Sumatra, 32e - 37e reis. 1894-1897., 158
  - Sumatra, 38e - 44e reis. 1897-1900., 159
  - Sumatra, 45e-47e reis. 1900; 1908, 1945-1946., Tabian. 1930.; 160
  - Tabian. 1946. [zie ook inv.nr. 194], Tabinta. 1930, 1941-1942, 1958.; Tajandoen. 1931-1932.; 161
  - Talisse. 1930, 1942, 1945., Tanimbar. 1930.; 162
  - Tarakan. 1930, 1941-1942, 1943, 1946, 1958., 163
  - Tarakan. 1960., Tawali. 1942, 1958.; Terborch. 1945.; Timor. 1900.; 164
  - Voorwaarts. 2e, 4e - 7e reis. 1875, 1876-1877., 165
  - Voorwaarts. 8e, 10e - 14e reis. 1877, 1879-1881., 166
  - Voorwaarts. 15e - 20e reis. 1881-1883., 167
  - Voorwaarts. 21e - 26e reis. 1883-1886., 168
  - Voorwaarts. 27e - 33e reis. 1886-1889., 169
  - Voorwaarts. 34e - 40e reis. 1889-1891., 170
  - Voorwaarts. 41e - 46e reis. 1891-1894., 171
  - Voorwaarts. 47e - 52e reis. 1894-1897., 172
  - Voorwaarts. 53e - 56e reis. 1897-1898., Van der Waals. 1947.; Zuiderkruis. 34e reis. 1956-1957; 1961.; 173
- Scheepsjournalen van de Koninklijke Paketvaart-Maatschappij, 1940-1963.
  - Borneo, 1914, ---
    Zie inv.nr. 12
  - Camphuys. 1962., Van Cloon. 1963.; Van der Hagen. 1960, 1962.; Van Heemskerck. 1960, 1962.; 174
  - Van Heemskerck. 1962-1963., Houtman. 1962.; Karossa. 1958.; Landak. 1952.; 175
  - Van Linschoten. 1961-1962., Van Noort. 1957, 1960, 1962.; Van Riebeeck. 1963.; 176
  - Sabang. 1959-1960, 1962., Schouten. 1955-1956, 1960-1961.; Siberoet. 1961.; 177
  - Siberoet. 1960-1961., Sibigo. 1955, 1959.; Sigli. 1962, 1963.; 178
  - Sigli. 1963., Silindoeng. 1961-1962.; Van Spilbergen. 1960, 1961.; Straat Madura. 1963.; 179
  - Straat Madura. 1960, 1961., Straat Soenda. 1942.; Sungei Bila. 1963.; Sungei Panai. 1959-1960.; Landak. 1960.; 180
  - Landak 1960., Straat Lombok. 1962; Van Waerwijck. 1960, 1961.; Waibalong. 1963.; Waikelo, 1957, 1959.; 181
  - Waingapoe. 1957, 1963., Waiwerang. 1957.; 182
- Schepen van de Koninklijke Java-China-Paketvaart Lijnen of Royal Interocean Lines, 1959-1967
  - Houtman. 1959., Ruys. 1962.; 183
  - Tjitjalengka. 1959., Van Neck. 1967.; 184
- Aanwinst 1996.
  - Scheepsdagboeken van schepen van de Stoomvaart Maatschappij "Nederland", 1919-1960, 5 delen, 185-189
    - Ambon, 41e reis, 1919, 185
    - Oranje, 53e reis, 1920, 186
    - Johan van Oldenbarnevelt, 1e reis, 1958-1959, 187
    - Johan van Oldenbarnevelt, 2e reis, 1959, 188
    - Johan van Oldenbarnevelt, 3e reis, 1959-1960, 189
  - Registers met berekeningen van de koersbepaling van schepen van de Stoomvaart Maatschappij "Nederland" aan de hand van astronomische waarnemingen, 1936-1941., 190-194; 5 delen
    - Saleier, 32e - 35e reis, 1936-1937, 190
    - Saleier, 36e reis, 1937, 191
    - Soemba, 24e reis, 1937-1938, 192
    - Madoera, 35e -38e reis, 1938, van Oldenbarnevelt, 36e reis, 1938; 193
    - Bintang, 55e reis, 1939, Marnix van St. Aldegonde, 37e reis, 1939; Sembilan, 47e reis, 1939; Moena, 25e reis, 1939; Madoera, 11e - 12e reis, 1939-1940; Bengkalis, 41e -42e reis, 1940; Bloemfontein, 1940; Tabinta, 37e - 38e reis, 1940-1941; 194
- Overig maatschappijen
  - NV Stoomvaart Maatschappij "Holland"
    - Borneo, 1889, ---
      Zie inv.nr. 12.
  - NV Nederlandsch-Indische Stoomvaart Maatschappij
    - Celebes, 1e - 5e reis. 1876-1878., 14
    - Celebes, 5e - 10e reis. 1878-1880., 15
    - Celebes, 11e reis, 1880-1882, ---
      Zie inv.nr. 16.
  - Koninklijke Nederlandsche Stoomboot Maatschappij [KNSM]
    - Minos, 1967-1968., 195
      Aanwinst 1996.